臺灣桃園地方法院刑事判決　　　　　 100年度審易字第1141號
公　訴　人　臺灣桃園地方法院檢察署檢察官
被　　　告　許明賢
輔　佐　人　許新標
指定辯護人　本院公設辯護人彭詩雯
上列被告因竊盜案件，經檢察官提起公訴（100 年度偵字第7423
、7537號），被告就被訴事實為有罪之陳述，經本院裁定改依簡
式審判程序審理，判決如下：
    主      文
許明賢竊盜，累犯，處有期徒刑貳月，如易科罰金，以新臺幣壹
仟元折算壹日。又竊盜，累犯，處有期徒刑貳月，如易科罰金，
以新臺幣壹仟元折算壹日。應執行有期徒刑月，如易科罰金，
以新臺幣壹仟元折算壹日。並應於刑之執行完畢或赦免後，令入
相當處所，施以監護，期間拾月。
    事實及理由
一、被告所犯之罪，為死刑、無期徒刑、最輕本刑3 年以上有期
    徒刑或高等法院管轄第一審案件以外之罪，而被告於本院準
    備程序進行中，就被訴事實為有罪之陳述，經本院告知簡式
    審判程序意旨，並聽取公訴人及被告之意見後，依刑事訴訟
    法第273條之1第1項之規定，裁定依簡式審判程序審理。
二、犯罪事實：
    許明賢前於民國98年間，因竊盜案件，經本院以98年度壢簡
    字第2311號判決判處有期徒刑3 月確定，於98年10月28日執
    行完畢（於本案構成累犯）。許明賢因符合輕度智能不足及
    精神分裂症等精神疾病之診斷，致其因精神障礙達依其辨識
    而行為之能力顯著降低，仍意圖為自己不法之所有，(一)接續
    於100年1月29日凌晨1時30分許，在桃園縣八德市○○路○段
    933巷42弄6衖38號前，以隨機嘗試開啟車門之方式，徒手打
    開古吉隆所有停放於路旁且未上鎖之車牌號碼5L-6668 號自
    小客車車門，並進入該車內竊取古吉隆所有之共計新臺幣（
    下同）200 元之零錢及身分證、駕照、信用卡、健保卡等證
    件；於100年1月29日凌晨2 時49分許，在桃園縣八德市○○
    路○段748巷10弄6 號前，以隨機嘗試開啟車門之方式，徒手
    打開陳吉通所有停放於路旁且未上鎖之車牌號碼9311-FB 號
    自小客車車門，並進入該車內竊取陳吉通所有之共計180 元
    之零錢及軍人眷屬補給證、駕照、信用卡等證件，得手後逃
    逸。(二)另於100年2月2日凌晨3時13分許，在桃園縣八德市○
    ○路○段685巷66弄21號前，以隨機嘗試開啟車門之方式，徒
    手打開蔡春吉所有停放於路旁且未上鎖之車牌號碼 8077-FP
    號自小客車車門，並進入該車內竊取蔡春吉所有之共計50元
    之零錢，得手後逃逸。嗣經警據報到場處理，並調閱監視器
    畫面，始循線查獲。
三、認定被告犯罪所憑之證據：
  (一)被告許明賢於警詢、偵查、本院準備程序及審理時之自白。
  (二)被害人古吉隆、陳吉通、蔡春吉於警詢時之指述。
  (三)車號9311-FB號之車輛詳細資料報表、車號5L-6668號之自用
    小客車行照、桃園縣身心障礙者個案資料表、行政院衛生署
    桃園療養院100年10月28日桃療醫字第1000006882 號函暨附
    件許明賢之精神鑑定報告書1份、車號9311-FB號車輛遭竊照
    片4張、車號8077-FP號車輛遭竊照片4張、車號5L-6668號車
    輛遭竊照片5張、監視器翻拍照片16張。
四、核被告就犯罪事實(一)、(二)所為，均係犯刑法第320條第1項之
    竊盜罪。被告於犯罪事實(一)中所為之竊盜犯行，係基於同一
    竊盜之犯意，於同一時、地接續竊取被害人古吉隆、陳吉通
    所有之財物，係於密切接近之時間及地點實施，各行為之獨
    立性極為薄弱，依一般社會健全觀念，在時間差距上難以強
    行分開，應視為數個舉動之接續施行，合為包括之一行為予
    以評價，屬接續犯，應論以一罪。又被告所犯上開2 罪，犯
    意各別，行為互殊，應分論併罰。再被告前有如犯罪事實欄
    所載之犯罪科刑執行情形，有臺灣高等法院被告前案紀錄表
    在卷可按，其受徒刑之執行完畢後，5 年以內故意再犯本件
    有期徒刑以上之各罪，均為累犯，皆應依刑法第47條第1 項
    規定，加重其刑。又本院將被告送精神鑑定結果，被告符合
    輕度智能不足及精神分裂症等精神疾病之診斷，其涉案時之
    精神狀態，證據顯示許明賢因精神障礙達依其辨識而行為之
    能力顯著降低之程度，有行政院衛生署桃園療養院100 年10
    月28日桃療醫字第1000006882號函暨附件許明賢之精神鑑定
    報告書1 份附卷足憑，是其於行為當時，因上開精神障礙，
    致其依其辨識而行為之能力，顯著減低，有減輕刑責之事由
    ，均依刑法第19條第2 項規定減輕其刑。被告刑有加重及減
    輕事由，均依刑法第71條第1 項規定，先加後減之。爰審酌
    爰審酌被告為輕度智能不足及精神分裂症之人，兼衡其犯罪
    之動機、目的、手段、智識程度、遭竊財物價值，及犯後坦
    承竊盜犯行，態度良好，節省有限之司法資源等一切情狀，
    各量處如主文所示之刑，並定其應執行之刑及均諭知易科罰
    金之折算標準。又被告因屢犯竊盜案件，其於受刑罰之執行
    完畢後，並無法使其知所警惕或規過向善，顯然刑罰之適應
    性極低，僅藉此實不足達矯正之效，其雖因有上開精神疾病
    ，致其依其辨識而行為之能力，顯著減低，然為防衛社會及
    個人起見，宜針對其個人所需繼續接受藥物及心理支持治療
    ，本院認對被告應有持續施以治療之必要性，並審酌其有再
    犯之虞，認被告除應施以前述刑罰外，應依刑法第87條第 2
    項、第3 項前段之規定，於刑之執行完畢或赦免後，令入相
    當處所，施以監護，期間10月，以資矯正。
五、應適用之法條：
    刑事訴訟法第273條之1第1項、第299條第1項前段、第310條
    之2、第454條第1項，刑法第320條第1項、第47條第1項、第
    19條第2項、第41條第1項前段、第51條第5款、第87條第2項
    、第3項，刑法施行法第1條之1第1項、第2項前段。
六、如不服本判決，得自收受送達之翌日起10日內向本院提出上
    訴狀（應附繕本），其未敘述上訴理由者，應於上訴期間屆
    滿後20日內補提理由書狀於本院，上訴於臺灣高等法院。
本案經檢察官高文政到庭執行職務。
中    華    民    國   100    年    12    月    15    日
                  刑事庭    法  官  黃翊哲
以上正本證明與原本無異。
                            書記官  洪明媚
中    華    民    國   100    年    12    月    15    日
附錄本案論罪科刑法條：
中華民國刑法第320條
意圖為自己或第三人不法之所有，而竊取他人之動產者，為竊盜罪
，處五年以下有期徒刑、拘役或五百元以下罰金。
意圖為自己或第三人不法之利益，而竊佔他人之不動產者，依前項
之規定處斷。
前二項之未遂犯罰之。